# 关于关联自然人认定解惑，谢谢。

提问人：纸老鼠 时间：2017-01-17 16:54:34
自然人A，IPO申报主体B，关系如下： 1.A是B的全资子公司C的一个分公司的前总经理及前法定代表人，A于 2016 年 8 月底离职； 2.A实际控制的公司D是B下属一个控股子公司的少数股东，持股15%，该子公司 2016 年 8 月底成立； 3.A与B，于 2016 年 11 月新设一家子公司E，A占40%，B占60%。 4.A与C公司存在劳务分包关系，C公司 2016 年9-11月共预付A共计 400 万劳务费，A于年底拿发票清账，尚有 80 万余额。
目前可以认定的是D与B是关联方； 问题是：A与B是否存在关联关系？ 请各位大神帮忙解惑。谢谢。

回答人：chenyiwei
在B的合并报表层面，可以认为与A存在关联方关系。但在具体统计和披露关联方交易时，仅需列入A可施加重大影响的部分与A所控制或共同控制的主体之间的交易。

提问人：zhs7403 时间：2017-01-17 19:53:35
陈老师，您的主要考虑是什么？我也在研究这个案例如按照准则我理解不确认关联方也无不可

回答人：chenyiwei
因为关联方关系的界定是在合并报表层面讨论的，所以可对子公司施加重大影响的少数股东可以看作集团合并层面的关联方。但因为关联方关系存在的前提是控制、共同控制或重大影响，因此关联关系的范围仅及于其可施加重大影响的合并报表主体组成部分之间。